【裁判字號】    98,審易,2585
【裁判日期】    981208
【裁判案由】    竊盜
【裁判全文】
臺灣高雄地方法院刑事判決            98年度審易字第2585號
公  訴  人  臺灣高雄地方法院檢察署檢察官
被      告  甲○○
            乙○○
上列被告因竊盜案件，經檢察官提起公訴（98年度偵字第22409
號），嗣於本院準備程序中被告就被訴事實為有罪之陳述，經本
院告知簡式審判程序之旨，並聽取被告與公訴人之意見後，合議
庭裁定由受命法官獨任進行簡式審判程序，判決如下：
    主  文
甲○○犯結夥攜帶兇器竊盜罪，處有期徒刑柒月。緩刑肆年，並
向公庫支付新臺幣參萬元。未扣案之電鋸壹支，沒收之。
乙○○犯結夥攜帶兇器竊盜罪，處有期徒刑陸月，如易科罰金，
以新臺幣壹仟元折算壹日。緩刑參年，並向公庫支付新臺幣壹萬
元。未扣案之電鋸壹支，沒收之。
    事  實
一、甲○○、乙○○與龔寶仁（業經本院以98年度審易字第1354
    號判決有期徒刑6 月確定）3 人為中國鋼鐵股份有限公司（
    下稱中鋼公司）之外包商一成耐火保溫公司之員工，竟基於
    意圖為自己不法所有之犯意聯絡，於民國98年5 月16日上午
    8 時30分許，共同利用其等在高雄市○○區○○路1 號「中
    鋼公司」內工作之機會，由甲○○駕駛推高機將電纜線載至
    休息室，再由其等三人攜帶甲○○及乙○○分別所有、供犯
    罪所用之手套1 對，以及在客觀上足對人之生命、身體、安
    全構成威脅，具有危險性，而可供兇器使用之電鋸（未扣案
    ）、鐵鎚、油壓剪、螺絲起子、美工刀各1 支（已扣案），
    竊取中鋼公司所有、作為供電迴路使用之電纜線約176 公斤
    （均已由3 人以上開工具剪成段狀並削除外皮），得手後，
    將之藏放在龔寶仁所駕駛之車號YA-4828 號自用小客車內，
    甲○○、乙○○先行騎乘機車離去，而於同日15時15分許，
    龔寶仁載運上開竊得電纜線離開中鋼公司之際，遭擔任中鋼
    公司大門警衛之張簡子淵發現，報警處理，並扣得手套1 對
    、鐵鎚、油壓剪、螺絲起子、美工刀各1 支，而查知上情。
二、案經臺灣高雄地方法院檢察署檢察官自動檢舉簽分暨臺灣高
    雄地方法院函送臺灣高雄地方法院檢察署檢察官偵查起訴。
    理  由
一、本件被告甲○○、乙○○所犯之罪，為死刑、無期徒刑、最
    輕本刑為3 年以上有期徒刑以外之罪，其於準備程序進行中
    ，就被訴事實為有罪之陳述，經本院告知簡式審判程序之旨
    ，並聽取檢察官及被告之意見後，裁定進行簡式審判程序。
二、上開犯罪事實，業經被告甲○○、乙○○於本院審理中坦承
    不諱，核與另案被告龔寶仁於警詢、偵查、另案審理中之供
    述；證人張簡子淵於警詢、偵查中之證述；證人張鴻昌於警
    詢中之證述均屬相符，復有扣押筆錄、扣押物品目錄表、贓
    物認領保管單、照片8 張等在卷可憑，足認被告2 人之自白
    與事實相符，足堪採信。從而，本件事證明確，被告2 人上
    開犯行，應堪認定，應依法論科。
三、按刑法第321 條第1 項第3 款之攜帶兇器竊盜罪，係以行為
    人攜帶兇器竊盜為其加重條件，此所謂兇器，其種類並無限
    制，凡客觀上足對人之生命、身體、安全構成威脅，具有危
    險性之兇器均屬之，且祇須行竊時攜帶此種具有危險性之兇
    器為已足，並不以攜帶之初有行兇之意圖為必要（最高法院
    79年臺上字第5253號判例意旨參照）。查被告於竊盜犯行之
    際，所使用之電鋸（未扣案）、鐵鎚、油壓剪、螺絲起子、
    美工刀各1 支（已扣案），均係金屬製成、質地堅硬，尖端
    銳利，有該等物品扣案足憑，則上開工具在客觀上自足對人
    之生命、身體安全構成威脅，具有危險性，而可供兇器使用
    。是故核被告2 人所為，均係犯刑法第321 條第1 項第4 款
    、第3 款之結夥、攜帶兇器竊盜罪。被告2 人與龔寶仁就上
    開竊盜犯行，有犯意聯絡、行為分擔，均應論以共同正犯。
    爰審酌被告2 人不思以正途取財，竟因一時貪念竊取他人財
    物，未能尊重他人財產權，法治觀念淡薄，實有不該，惟犯
    後坦承犯行不諱，具有悔意，且所竊得之財物業已發還予被
    害人，有贓物認領保管單在卷可憑，暨其犯罪動機、目的、
    生活狀況，及被告乙○○係因聽從被告甲○○指示而犯罪之
    主從關係等一切情狀，分別量處如主文所示之刑，並就乙○
    ○部分諭知易科罰金之折算標準。末查，被告2 人前雖曾因
    故意犯罪受有期徒刑以上之宣告，但執行完畢後，5 年以內
    未曾因故意犯罪受有期徒刑以上刑之宣告，此有臺灣高等法
    院被告前案紀錄表可參，渠等犯後坦承犯行，於本院審理中
    頗有悔意，且失竊物品業經被害人領回，業如前述，此次因
    一時失慮致罹刑典，經此偵審程序及刑之宣告後，當知所警
    惕，信無再犯之虞，本院因認所宣告之刑以暫不執行為適當
    ，爰依刑法第74條第1 項第1 款規定，就被告甲○○部分宣
    告緩刑4 年、被告乙○○部分宣告緩刑3 年，以啟自新。復
    為惕勵被告，此後能循規蹈矩，避免再犯，並依同條第2 項
    第4 款規定，命被告甲○○應向公庫支付新臺幣（下同）3
    萬元、被告乙○○應向公庫支付1 萬元。又未扣案之電鋸1
    支，為被告甲○○所有，供本件竊盜犯行使用，業據被告2
    人供承在卷，依共同正犯責任共同原理，應依刑法第38條第
    1 項第2 款、第3 項規定，宣告沒收之；至其餘手套1 對、
    鐵鎚、油壓剪、螺絲起子、美工刀各1 支等犯罪工具，被告
    2 人均供稱並非其等或共犯龔寶仁所有，爰不予宣告沒收。
據上論斷，應依刑事訴訟法第273 條之1 第1 項、第284 條之1
、第299 條第1 項前段，刑法第28條、第321 條第1 項第3 款、
第4 款、第41條第1 項前段、第38條第1 項第2 款、第74條第1
項第1 款、第2 條第4 款，刑法施行法第1 條之1 ，判決如主文
。
本案經檢察官杜妍慧到庭執行職務。
中    華    民    國    98    年    12    月    8    日
                  刑事第十庭  法  官  曾子珍
以上正本證明與原本無異。
如不服本判決應於收受本判決後10日內向本院提出上訴書狀，並
應敘述具體理由，如未敘述上訴理由者，應於上訴期間屆滿後20
日內補提理由書狀於本院（均須按他造當事人之人數附繕本）「
切勿逕送上級法院」。
中    華    民    國    98    年    12    月    8    日
                              書記官  李承悌
附錄本案論罪科刑法條：
中華民國刑法第321條
（加重竊盜罪）
犯竊盜罪而有左列情形之一者，處 6 月以上、 5 年以下有期
徒刑：
一、於夜間侵入住宅或有人居住之建築物、船艦或隱匿其內而
    犯之者。
二、毀越門扇、牆垣或其他安全設備而犯之者。
三、攜帶兇器而犯之者。
四、結夥三人以上而犯之者。
五、乘火災、水災或其他災害之際而犯之者。
六、在車站或埠頭而犯之者。
前項之未遂犯罰之。


司法院資訊處製作；財團法人民間司法改革基金會備份。
